Minutes et répertoires du notaire Romain FORTIER, 2 décembre 1691 - 23 novembre 1728 (étude XXXI)
Archives nationales
- Minutes de Romain FORTIER, décembre 1691 - 1728; MC/ET/XXXI/1 - MC/ET/XXXI/92
  - Minutes. 1725, septembre - 1725, décembre, septembre 1725 - décembre 1725; MC/ET/XXXI/85
    - BEAUNIER (Antoine) Maître potier d'étain Marché neuf Saint-Germain. § Constitution, 20 septembre 1725; MC/ET/XXXI/85
    - TIQUET (Charles), Maître peintre § Mariage de la fille de, 16 octobre 1725; MC/ET/XXXI/85
      contrat de mariage; Tiquet, Charles
    - GIOT (François) Maître menuisier Versailles § Bail par la veuve de .., 3 novembre 1725; MC/ET/XXXI/85
      bail; Giot, François
    - BREF (Mathurin) Maître brodeur Rue d'Argenteuil § Quittance .., 27 décembre 1725; MC/ET/XXXI/85
      quittance; Bref, Mathurin
    - LOPINOT (Jean Baptiste) maître Tapissier quai Malaquais § Quittance .., 27 décembre 1725; MC/ET/XXXI/85
      quittance; Lopinot, Jean Baptiste
  - Minutes. 1726, janvier - 1726, mars, janvier 1726 - mars 1726; MC/ET/XXXI/86
    - MARÈCHAL (Antoine) Marchand lapidaire Rue Dauphine § Procuration .., 7 janvier 1726; MC/ET/XXXI/86
      procuration; Marèchal, Antoine
    - PAIGNAUT (Louis) Maître maçon Rue Saint-Thomas du Louvre § Constitution .., 15 janvier 1726; MC/ET/XXXI/86
      constitution de rente; Paignaut, Louis
    - POITIER (Jacques) Serrurier Rue d'Argenteuil § Mariage de la fille de .., 2 février 1726; MC/ET/XXXI/86
      contrat de mariage; Poitier, Jacques
    - Acte de notoriété du décès de Pierre-Nicolas Delespine, architecte des bâtiments du roi., 11 mars 1726; MC/ET/XXXI/86
      notoriété; Delespine, Pierre Nicolas (1650-1709?); architecte
    - AUDRY (Jacques) tapissier du duc d'Orléans Palais Royal § Don Mutuel .., 17 mars 1726; MC/ET/XXXI/86
      donation; Audry, Jacques
    - Moulineau (Claude Alexis), marchand orfèvre, rue de Bussy § Bail .., 27 mars 1726; MC/ET/XXXI/86
      bail; Moulineau, Claude Alexis
    - Contrat de mise en apprentissage de Jean-Michel Guillot, âgé de 12 ans, et Firmin Marchandon, maître sculpteur., 10 juin 1726; MC/ET/XXXI/86
      contrat d'apprentissage; Guillot, Jean Michel; Marchandon, Firmin (16..?-1754); sculpteur
  - Minutes. 1726, avril - 1726, août, avril 1726 - août 1726; MC/ET/XXXI/87
    - CLEMENT (Antoine) Maître horloger Rue de Harlay § Récolement et inventaire .., 27 juin 1725; MC/ET/XXXI/87
      inventaire; Clément, Antoine
    - GRANDPIERRE (Louis) Maître menuisier Rue du Bout du Monde § Certificat .., 10 avril 1726; MC/ET/XXXI/87
      Grandpierre, Louis
    - FEBURIMONT (Guillaume) Maître Sculpteur en maître. Rue du Mail § Bail .., 3 juin 1726; MC/ET/XXXI/87
      bail; Feburimont, Guillaume
    - BALLET (Pierre) Maître tapissier Rue Saint Martin § Bail de meublés .., 4 juin 1726; MC/ET/XXXI/87
      bail; Ballet, Pierre
    - Dourdilly (François), maître peintre, rue de la Jussienne § Bail., 6 juin 1726; MC/ET/XXXI/87
      bail; Dourdilly, François
    - MARCHANDON (Fermin) Maître Sculpteur Rue Guérin Boisseau § Brevet d'apprentissage chez .., 10 juin 1726; MC/ET/XXXI/87
      contrat d'apprentissage; Marchandon, Fermin
    - LANCELOT (Martin) Maître menuisier Aubevilles § remariage de la veuve de .., 9 juillet 1726; MC/ET/XXXI/87
      contrat de mariage; Lancelot, Martin
    - DAIGREMONT (Jacques) Maître Serrurier Rue des Vieux Augustins § Mariage de -, 13 juillet 1726; MC/ET/XXXI/87
      contrat de mariage; Daigremont, Jacques
  - Minutes. 1726, septembre - 1726, décembre, septembre 1726 - décembre 1726; MC/ET/XXXI/88
    - PIGNOT (Louis) Entrepreneur des bâtiments Rue Saint Thomas du Louvre § Devis et marché d'ouvrages de maçonnerie pour la clôture d'une place, passé par .., 22 août 1726; MC/ET/XXXI/88
      devis; marché; Pignot, Louis
    - LEBRUN (Jacques) Maître potier d'étain Rue Bordette § Obligation .., 26 août 1726; MC/ET/XXXI/88
      obligation; Lebrun, Jacques
    - Contrat de mise en apprentissage pour 6 ans, entre Pierre-Germain Leroy, âgé de 13 ans, et Jean Hennoyer, peintre., 27 août 1726; MC/ET/XXXI/88
      contrat d'apprentissage; Hennoyer, Jean; Leroy, Pierre Germain; peintre
    - HENNOYER (Jean), Maître peintre, Rue Montorgueil § mise en apprentissage chez .., 27 août 1726; MC/ET/XXXI/88
      contrat d'apprentissage; Hennoyer, Jean
    - DELIVET (Alexandre) Maître maçon Rue des Moineaux § Devis et marché de maçonnerie pour réparations, 9 septembre 1726; MC/ET/XXXI/88
      devis; marché; Delivet, Alexandre
    - Noël (Nicolas), menuisier, rue du Vertbois § Mariage .., 15 septembre 1726; MC/ET/XXXI/88
      contrat de mariage; Noël, Nicolas
    - Diacre (Jean Dominique), peintre, rue des Boucheries § Testament de .., 19 novembre 1726; MC/ET/XXXI/88
      testament; Diacre, Jean Dominique
    - GODEART (Michel François) Ebéniste Enclos des quinze vingt § Bail .., 24 novembre 1726; MC/ET/XXXI/88
      bail; Godelart, Michel François
    - Plessis (Antoine), maître menuisier, rue de la Grange Batelière § Bail .., 24 novembre 1726; MC/ET/XXXI/88
    - LASNIER (Bonaventure) Maître menuisier Rue au Maire § Substitution .., 19 décembre 1726; MC/ET/XXXI/88
      Lasnier, Bonaventure
  - Minutes. 1727, janvier - 1727, juin, janvier 1727 - juin 1727; MC/ET/XXXI/89
    - Deshayes (Christophe), marchand orfèvre, rue Saint-Louis § Quittance, 28 janvier 1727; MC/ET/XXXI/89
      quittance; Deshayes, Christophe
    - Palin (Philippe), peintre, rue Montorgueil § donation, 31 janvier 1727; MC/ET/XXXI/89
      donation; Palin, Philippe
    - Simon (Etienne) maître maçon à Hermeville § Procuration, 11 février 1727; MC/ET/XXXI/89
      procuration; Simon, Etienne
    - Dépôt de sentence arbitrale concernant Charles-Philippe de Meseretz, architecte, ancien banquier en la cour de Rome, rue Neuve-des-Petits-Champs., 27 février 1727; MC/ET/XXXI/89
      dépôt de pièces; décision; Neuve-des-Petits-Champs (rue); Meseretz, Charles Philippe de; architecte; banquier
    - Delamarque (Jean) maître maçon à Paris § Devis et marché (réparations), 17 mai 1727; MC/ET/XXXI/89
      devis; marché; Delamarque, Jean
    - Moreau (Antoine Joseph), orfèvre, rue du Bac § Mariage de .., 3 juin 1727; MC/ET/XXXI/89
      contrat de mariage; Moreau, Antoine Joseph
    - Lorein (Jean), menuisier, rue Champfleury § Quittance au roi, 4 juin 1727; MC/ET/XXXI/89
      quittance; Lorein, Jean
    - Contrat de mise en apprentissage pour 2 ans, entre Louis Dubois, peintre, et Joseph Girard, peintre, au profit de Charles Dubois, âgé de 14 ans, fils de Louis, logé, nourri et blanchi par son maître, moyennant 400 livres., 18 juin 1727; MC/ET/XXXI/89
      contrat d'apprentissage; Dubois, Charles; Dubois, Louis; Girard, Joseph; peintre
    - Girard (Joseph), peintre, rue Neuve des Petits-Champs § Alloué, 18 juin 1727; MC/ET/XXXI/89
      contrat de travail; Girard, Joseph
    - Delacour (Pierre) marchand tapissier rue Montorgueil § partage, 28 juin 1727; MC/ET/XXXI/89
      partage; Delacour, Pierre
  - Minutes. 1727, juillet - 1727, décembre, juillet 1727 - décembre 1727; MC/ET/XXXI/90
    - Lorein (Jean), menuisier, rue de Richelieu § Dépôt, 14 août 1727; MC/ET/XXXI/90
      dépôt de pièces; Lorein, Jean
    - Deronssoy (Pierre), maître peintre, rue de Grenelle § Renonciation, 4 septembre 1727; MC/ET/XXXI/90
      renonciation; Deronssoy, Pierre
    - Pecquet (Germain) maître horloger place du Palais royal § testament de .., 6 octobre 1727; MC/ET/XXXI/90
      testament; Pecquet, Germain
    - Vente de meubles par Augustin-Nicolas Jassaud, seigneur de la Lande, enclos de l'Arsenal., 13 octobre 1727; MC/ET/XXXI/90
      Tableaux: certains avec des noms d'artistes.
      acte de vente; Arsenal (enclos); Jassaud, Augustin Nicolas
    - Villain (François) maître tourneur rue d'Argenteuil § Inventaire après décès de .., 15 octobre 1727; MC/ET/XXXI/90
      inventaire; Villain, François
    - Cheval (Pierre François) maître tourneur rue de la Cossonnerie § Mariage de .., 29 octobre 1727; MC/ET/XXXI/90
      contrat de mariage; Cheval, Pierre François
    - Devis et marché des travaux de maçonnerie etc... à faire dans une maison sise à Montmartre, faits par Robert Horace, maître maçon, pour Jean-Baptiste Lucas, meunier (reconstruction)., 4 décembre 1727; MC/ET/XXXI/90
      devis; marché; Montmartre (ancienne commune); Horace, Robert; Lucas, Jean-Baptiste; maçon; meunier
    - Horece (Robert) maître maçon, entrepreneur de bâtiments rue Saint Jacques § Devis et marché suivi de Désistement de deux parties, 26 décembre 1727; MC/ET/XXXI/90
      devis; marché; Horece, Robert
  - Minutes. 1728, janvier - 1728, juin, janvier 1728 - juin 1728; MC/ET/XXXI/91
    - Fordrin (Louis) Serrurier des bâtiments du roi § Certificat, 1728; MC/ET/XXXI/91
      Fordrin, Louis
    - Vatebled (Philippe), maître menuisier, rue des Moineaux § Apprentissage, 17 janvier 1728; MC/ET/XXXI/91
    - Inventaire après décès de la femme de Pierre PAGIN, maître de danse, rue Sainte-Anne., 26 janvier 1728; MC/ET/XXXI/91
      En annexe: livres-Opéra de M. Lully; autres opéra etc.
      inventaire après décès; Sainte-Anne (rue); Pagin, Pierre; enseignant; danseur
    - Lebrun (Jacques) maître potier d'étain rue Bordelle § Substitution, 28 février 1728; MC/ET/XXXI/91
    - Blot (Jacques) architecte à Sept mille § Mariage de la fille de .., 1er mars 1728; MC/ET/XXXI/91
      contrat de mariage; Blot, Jacques
    - BLUNEAU (Marie-Marguerite) fille de Joseph BLUNEAU officier barbier - Perruquier à Paris, demeurant rue Saint-Honoré et de Marie LINE. § Mariage de Claude-Adrien RUEL, Barbier - Perruquier à Paris et de Marie-Marguerite BLUNEAU, 3 mars 1728; MC/ET/XXXI/91
      contrat de mariage; Bluneau, Marie Marguerite
    - TAPISSIER (marchand) LE MARIE (Michel) et Marie LE PAGE sa femme § Mariage en présence de .., 3 mars 1728; MC/ET/XXXI/91
      contrat de mariage; Le Marie, Michel
    - BATIMENTS du ROI (Employé dans les) HEULAND (Guillaume) et Jeanne RUEL sa femme § Mariage en présence de .., 3 mars 1728; MC/ET/XXXI/91
      contrat de mariage; Heuland, Guillaume
    - HEULAND (Guillaume) Employé dans les Bâtiments du Roi et Jeanne RUEL, sa femme. § Mariage de Claude Adrien RUEL, Barbier Perruquier en l'Hôtel de Condé et de Marie-Marguerite BLUNEAU, en présence de. beau-frère et soeur., 3 mars 1728; MC/ET/XXXI/91
    - LE MARIÉ (Michel) marchand tapissier et Marie LE PAGE sa femme § Mariage de Claude Adrien RUEL, barbier perruquier en l'hôtel de Condé et de Marie-Marguerite BLUNEAU, en présence de .. amis, 3 mars 1728; MC/ET/XXXI/91
      contrat de mariage; Le Marié, Michel
    - RUEL (Claude-Adrien) Barbier perruquier à Paris, demeurant rue et à l'Hôtel de Condé, paroisse Saint-Sulpice, Fils de Jean-Adrien RUEL Garde-vaisselle de la Duchesse de BOURBON et de défunte Marguerite de VADE § Mariage de Claude-Adrien RUEL et de Marie-Marguerite BLUNEAU, fille de Joseph BLUNEAU officier Barbier perruquier à Paris. Parmi les témoins pour Claude-Adrien RUEL: Louis Adrien RUEL, perruquier, son frère., 3 mars 1728; MC/ET/XXXI/91
      contrat de mariage; Ruel, Claude-Adrien
    - DUMESNIL (Henry) Officier de Madame la Duchesse § Mariage de Claude-Adrien RUEL, barbier-perruquier en l'Hôtel de Condé et de Marie-Marguerite BLUNEAU, en présence de Henry DUMESNIL, ami, 3 mars 1728; MC/ET/XXXI/91
      contrat de mariage; Dumesnil, Henry
    - Certificat par Gilles-Marie Oppenord, directeur des bâtiments et jardins du duc d'Orléans concernant une grille d'appui en balustrade de chapelle de l'abbaye royale de Jouarre, non achevée, par Louis Fordrin, serrurier des bâtiments du roi., 10 mars 1728; MC/ET/XXXI/91
      Précisions sur les lieux: Jouarre (Seine-et-Marne)--Abbaye
      certificat; Jouarre (Seine-et-Marne); Fordrin, Louis; Oppenord, Gilles Marie; administrateur; serrurier
    - OPPENORD (Gilles Marie) écuyer dir. gen/l/ des bat et jardins de feu S.A.R. § Déclaration de Gilles Marie OPPENORD relative à un marché conclu en 1724 avec Louis FORDRIN serrurier des bat. du Roi pour une grille de chapelles, 10 mars 1728; MC/ET/XXXI/91
      déclaration; marché; Oppenord, Gilles Marie
    - Dechannazard (Pierre Simon de) maître tapissier rue Neuve des Petits-Champs § bail de meubles, 8 avril 1728; MC/ET/XXXI/91
      bail; Dechannazard, Pierre Simon de
    - De Reine (Pierre) maître faïencier rue de la Cossonnerie § procuration, 23 avril 1728; MC/ET/XXXI/91
      procuration; De Reine, Pierre
    - Vincent (Pierre), maître menuisier, rue de Boucherat § Mariage de .., 6 juin 1728; MC/ET/XXXI/91
      contrat de mariage; Vincent, Pierre
    - Monselet (Joseph Guillaume) maître et marchand tapissier rue de la Verrerie § bail de meubles, 12 juin 1728; MC/ET/XXXI/91
      bail; Monselet, Joseph Guillaume
    - Decourcelle (Denis) maître brodeur rue Saint Denis § Mariage de .., 17 juin 1728; MC/ET/XXXI/91
      contrat de mariage; Decourcelle, Denis
    - Castanet de Launay (Jacques) marchand joaillier à Versailles § Mariage de .., 19 juin 1728; MC/ET/XXXI/91
      contrat de mariage; Castanet de Launay, Jacques
    - menuisier ébéniste (apprentissage) § Contrat pour 6 ans entre Claude Souchet, âgé de 25 ans et Gilles Joubert, maître menuisier ébéniste. Souchet se nourrira, logera et s'entretiendra d'habits. S.d.d., 28 juin 1728; MC/ET/XXXI/91
  - Minutes. 1728, juillet - décembre, juillet - décembre 1728; MC/ET/XXXI/92
    1728, 1 juillet à 23 novembre: actes passés par-devant Romain Fortier.
    1728, 25 novembre à 31 décembre: actes passés par-devant Alexandre Fortier.
    - Vente de meubles par Pierre Filleul, écuyer, secrétaire du roi, maison, couronne de France et de ses finances, grand maître des eaux et forêts d'Alençon, rue Neuve-des-Petits-Champs., 2 août 1728; MC/ET/XXXI/92
      Tapisserie représentant les métamorphoses (6500 l.). Tableaux: un tableau de Claude Lorrain (2000 l.), etc...
      acte de vente; Neuve-des-Petits-Champs (rue); Filleul, Pierre; administrateur; secrétaire du roi (Ancien Régime)
    - Inventaire après décès de Guillaume Bourgeois, bourgeois de Paris, où Pierre Contat, maître peintre, sur le pont Notre-Dame, et Jean-Baptiste Lemaire, maître peintre, rue Saint-Martin, interviennent pour estimer des tableaux., 1er octobre 1728; MC/ET/XXXI/92
      Tableaux: 20 numéros, sujets, sans noms d'artistes, avec faible estimation.
      inventaire après décès; Notre-Dame (pont); Saint-Martin (rue); Bourgeois, Guillaume; Contat, Pierre; Lemaire, Jean-Baptiste; peintre
    - Chamaron (Léonard) maître maçon, entrepreneur de bâtiments sur le rempart hors la porte Saint Honoré § reconnaissance, 7 octobre 1728; MC/ET/XXXI/92
      reconnaissance; Chamaron, Léonard
    - Perigor (Antoine) appareilleur de bâtiments rue Feron § Vente, 25 octobre 1728; MC/ET/XXXI/92
      acte de vente; Perigor, Antoine
    - Legrix (Nicolas) maître menuisier rue de l'Aumosne § acte de notoriété, 9 novembre 1728; MC/ET/XXXI/92
      Legrix, Nicolas
- Répertoire(s) de Romain FORTIER, 5 janvier 1692 - 30 novembre 1728; MC/RE/XXXI/1 - MC/RE/XXXI/2
  - Répertoire. 1692, 5 janvier - 1711, 5 janvier 1692 - 1711; MC/RE/XXXI/1
    Informations concernant le classement et la cotation:
    Le niveau inférieur de description, quand il existe, correspond aux mentions d'actes contenues dans le répertoire. Parmi celles-ci, certaines peuvent y être décrites, de manière plus ou moins détaillée. Pour consulter l'acte proprement dit, il convient de rechercher la cote au niveau des articles (registre ou liasse) des minutes du notaire (cote de type 'MC/ET').
  - Répertoire. 1712, 1er janvier - 1728, 30 novembre, 1er janvier 1712 - 30 novembre 1728; MC/RE/XXXI/2
    Répertoire des notaires Romain Fortier(1er janvier 1712-23 novembre 1728), Alexandre Fortier (25 novembre-30 novembre 1728).